【裁判字號】    99,台上,1088
【裁判日期】    990610
【裁判案由】    請求移轉所有權登記等
【裁判全文】
最高法院民事裁定            九十九年度台上字第一○八八號
上  訴  人  乙○○○
訴訟代理人  黃 炳 飛律師
被 上訴 人  甲 ○ ○
訴訟代理人  薛 銘 鴻律師
上列當事人間請求移轉所有權登記等事件，上訴人對於中華民國
九十九年二月九日台灣高等法院第二審判決（九十八年度重上字
第三三六號），提起上訴，本院裁定如下：
    主  文
上訴駁回。
第三審訴訟費用由上訴人負擔。
    理  由
按上訴第三審法院，非以原判決違背法令為理由，不得為之。又
提起上訴，上訴狀內應記載上訴理由，其以民事訴訟法第四百六
十九條所定事由提起第三審上訴者，應於上訴狀內表明：原判決
所違背之法令及其具體內容、暨依訴訟資料合於該違背法令之具
體事實。其依同法第四百六十九條之一規定提起上訴者，並應具
體敘述為從事法之續造、確保裁判之一致性或其他所涉及之法律
見解具有原則上重要性之理由。同法第四百六十七條、第四百七
十條第二項分別定有明文。而依同法第四百六十八條規定，判決
不適用法規或適用不當者，為違背法令；依同法第四百六十九條
規定，判決有該條所列各款情形之一者，為當然違背法令。是當
事人提起第三審上訴，如合併以同法第四百六十九條及第四百六
十九條之一之事由為上訴理由時，其上訴狀或理由書應表明該判
決所違背之法令條項，或有關判例、解釋字號，或成文法以外之
習慣或法理等及其具體內容，暨係依何訴訟資料合於該違背法令
之具體事實，並具體敘述為從事法之續造、確保裁判之一致性或
其他所涉及之法律見解具有原則上重要性之理由。如未依上述方
法表明，或其所表明者與上開法條規定不合時，即難認為已合法
表明上訴理由，其上訴自非合法。本件上訴人對於原判決提起第
三審上訴，雖以該判決違背法令為由，惟核其上訴理由狀所載內
容，係就原審取捨證據、認定事實及解釋契約之職權行使所論斷
：上訴人與訴外人成源實業股份有限公司（下稱成源公司）間就
坐落台北縣林口鄉○○○段寶斗厝坑小段三二四地號土地（下稱
三二四號土地）應有部分萬分之三○七一（下稱系爭應有部分）
之信託登記關係已終止，上訴人於民國九十六年三月十二日簽署
「授權暨同意書」，授權訴外人即成源公司破產管理人李宜光（
律師）代理出售登記其名義所有之前開應有部分。李宜光為成源
公司拍賣系爭應有部分後，為保障拍定人權利，再於九十七年十
二月十五日隱名代理上訴人與拍定人即被上訴人簽訂買賣契約書
（下稱系爭買賣契約），自屬有效，上訴人應負本人之責任。另
上訴人就其名義所有三二四號土地應有部分萬分之一五四一所設
定之新台幣二千萬元抵押權登記，無法舉證證明其抵押擔保債權
存在，其抵押權自失所附麗。被上訴人依系爭買賣契約及民法第
二百二十七條第二項規定，請求上訴人移轉登記系爭應有部分，
並塗銷上開抵押權登記，均屬有理等情，指摘為不當，並就原審
命為辯論及已論斷者，泛言謂為違法，而非表明該判決所違背之
法令及其具體內容，暨依訴訟資料合於該違背法令之具體事實，
更未具體敘述為從事法之續造、確保裁判之一致性或其他所涉及
之法律見解具有原則上重要性之理由，難認其已合法表明上訴理
由。依首揭說明，應認其上訴為不合法。至上訴人於提起第三審
上訴後，始提出其已於九十六年十二月十日撤回代理權授與之表
示等抗辯，非本院所得審酌，亦併敘明。
據上論結，本件上訴為不合法。依民事訴訟法第四百八十一條、
第四百四十四條第一項、第九十五條、第七十八條，裁定如主文
。
中    華    民    國  九十九  年    六    月    十    日
                      最高法院民事第七庭
                          審判長法官  劉  福  聲
                                法官  鄭  玉  山
                                法官  黃  義  豐
                                法官  劉  靜  嫻
                                法官  袁  靜  文
本件正本證明與原本無異
                                      書  記  官
中    華    民    國  九十九  年    六    月  二十三  日
                                                      K

司法院資訊處製作；財團法人民間司法改革基金會備份。
